Config:
  hfst:
    Gen: ../../../src/generator-gt-norm.hfst
    Morph: ../../../src/analyser-gt-norm.hfst
  xerox:
    Gen: ../../../src/generator-gt-norm.xfst
    Morph: ../../../src/analyser-gt-norm.xfst
    App: lookup

Tests:

  Verb - sg̲áw - ENGLISH : # CLASS_AW_STEM_2

     sg̲áw+V+Interr+Past: sg̲áawaa
     sg̲áw+V+Indir+Past: sg̲áawaan
     sg̲áw+V+Rel+Evid: sg̲áawaas
     sg̲áw+V+Past+NonFact: sg̲áawaa.ang
     sg̲áw+V+Cert+Pres: sg̲áawʼahlanggang
     sg̲áw+V+Cert+Past: sg̲áawʼahlanggan
     sg̲áw+V+Cert+Past+Hab: sg̲áawʼahlanggiinii
     sg̲áw+V+Cert+Rel: sg̲áawʼahlans
     sg̲áw+V+Ints+Past: sg̲áawaaʼahlang
     sg̲áw+V+Cont: sg̲áawaaʼahlanggaa
     sg̲áw+V+Ctfact+Pres: sg̲áawaaʼahlanggang
     sg̲áw+V+Rflx: sg̲áawʼahl

